臺灣臺中地方法院民事裁定
111年度抗字第230號
抗  告  人  姚立和  

相  對  人  林森    
上列當事人間因本票裁定事件，抗告人對於民國111年8月4日本
院民事庭司法事務官所為111年度司票字第4554號裁定提起抗告
，本院合議庭裁定如下：
    主    文
抗告駁回。
抗告程序費用新臺幣壹仟元由抗告人負擔。
    理    由
一、抗告意旨略以：相對人執有抗告人簽發如附表所示之本票(
    下稱系爭本票)，系爭本票所擔保之借款，依兩造所簽立「
    第三次補充約款」第2條之約定，到期日為民國111年10月15
    日，是借款尚未到期，相對人無權提示本票。另本票未載到
    期日者，應以提示日為到期日，而相對人係於111年8月1日
    對抗告人提示系爭本票，利息起算日應為111年8月1日，原
    裁定竟以111年4月12日為利息起算日，顯於法有違，原裁定
    准予強制執行即有不當，爰依法提起抗告，請求廢棄原裁定
    等語。
二、按執票人向本票發票人行使追索權時，得聲請法院裁定後強
    制執行，未載到期日者，視為見票即付。見票即付之本票以
    提示日為到期日，票據法第123條、第120條第2項、第124條
    準用第66條第1項定有明文。又本票執票人依上開法條規定
    ，聲請法院裁定許可對發票人強制執行，係屬非訟事件，此
    項聲請之裁定及抗告法院之裁定，僅依非訟事件程序，以審
    查強制執行許可與否，並無確定實體上法律關係存否之效力
    ，法院僅就本票形式上之要件是否具備予以審查，即為已足
    ，至於當事人間實體上之爭執，應循訴訟程序以資解決，殊
    不容於裁定程序中為此爭執（最高法院56年台抗字第714 號
    、57年台抗字第76號裁定意旨參照）。
三、經查：相對人主張其執有抗告人所簽發免除作成拒絕證書之
    系爭本票，詎經其於111年4月12日提示未獲付款，爰依票據
    法第123條規定聲請裁定許可強制執行等情，已據其提出本
    票1張為證（原本已發還，影本附卷），且核本票形式要件
    並無不符，其發票人欄有抗告人之簽章，形式上抗告人為發
    票人，原裁定予以准許，並無不合。至抗告人所提電子郵件
    影本之發信人為「蔡美莉」，依形式審查尚無從認相對人係
    於111年8月1日提示系爭本票。此外，抗告意旨所述借款尚
    未到期，應自111年8月1日起算利息等節，屬兩造間實體上
    法律關係之爭執問題，尚非於本件非訟事件程序所得審究，
    抗告人就此實體上爭執事項，應依訴訟程序另謀解決。從而
    ，本件抗告為無理由，應予駁回。
四、按對於非訟事件，依法應由關係人負擔費用者，法院裁定命
    關係人負擔時，應一併確定其數額，非訟事件法第24條第1
    項定有明文，爰依法確定本件抗告程序費用額如主文第2項
    所示，由抗告人負擔。
五、據上論結，本件抗告為無理由，依非訟事件法第46條、第21
    條第2項、第24條第1項，民事訴訟法第495條之1第1項、第4
    49條第1項、第95條、第78條，裁定如主文。
中　　華　　民　　國　　111 　年　　9 　　月　　29　　日
              民事第四庭  審判長  法  官  吳國聖
  　　　　　                      法  官  吳金玫
　　　　　　                      法  官  蔡家瑜
以上正本係照原本作成。
本裁定除以適用法規顯有錯誤為理由，不得再抗告；如提起再抗
告，應於收受送達後10日內委任律師為代理人向本院提出再抗告
狀(須附繕本1份)，並繳納再抗告裁判費新臺幣1000元。
中　　華　　民　　國　　111 　年　　9 　　月　　29　　日
                                  書記官  陳科維
附表：（時間：民國；金額：新臺幣）
    發票日 票面金額 到期日      票據號碼 111年4月12日 2000萬元 未記載 借補字第0000000號